臺灣高雄地方法院刑事判決　　　　　　　　　　　　九十三年度訴字第二三九三號
　　公　訴　人　臺灣高雄地方法院檢察署檢察官
　　被　　　告　乙○○　男　三.
右列被告因毒品危害防制條例案件，經檢察官提起公訴（九十三年度毒偵字第三六七
三號），及移送併案（九十三年度毒偵字第五七八六號），並經本院合議庭裁定由受
命法官獨任依簡式審判程序審理，本院判決如左：
    主  文
乙○○連續施用第一級毒品，累犯，處有期徒刑壹年。扣案之海洛因貳包（壹包驗後
淨重零點零貳公克、空包裝重零點壹捌公克，另壹包驗後淨重零點壹伍公克、空包裝
重零點壹陸公克）及殘留有海洛因之注射針筒參支、塑膠吸管壹支、塑膠鏟子壹支，
均沒收銷燬之。
    事  實
一、乙○○前因違反槍砲彈藥刀械管制條例及肅清煙毒條例案件，先後經臺灣台南地
    方法院及本院以八十四年度訴字第九四八號、八十四年度訴字第三三九七號分別
    判處有期徒刑二年、三年二月確定，嗣經本院定應執行有期徒刑五年，入監執行
    後，於民國八十六年十一月十四日縮短刑期假釋出監，復因犯偽造文書案件，經
    本院以八十九年度易字第一一八號判處有期徒刑三月確定，嗣經撤銷前開假釋並
    接續執行殘刑部分，於九十二年七月二十六日縮刑期滿執行完畢。詎其仍不知悔
    改，前因施用毒品案件，經本院裁定送觀察、勒戒後，認有繼續施用毒品之傾向
    ，由本院以八十七年度毒聲字第三○一四號裁定令入戒治處所施以強制戒治，而
    於八十九年七月一日強制戒治執行期滿，業由臺灣高雄地方法院檢察署檢察官於
    八十九年七月二十七日以八十九年度戒毒偵字第八○七號為不起訴處分確定。竟
    仍不知戒除毒癮，於前揭強制戒治執行完畢後五年內，基於施用第一級毒品海洛
    因之概括犯意，自九十三年三月間某日起迄同年九月二十八日上午某時許止，在
    高雄縣梓官鄉○○村○○路四八五巷十號住處，以將海洛因摻水置入針筒施打手
    臂之方式，連續施用第一級毒品海洛因多次。嗣於九十三年七月九日上午十一時
    三十分許，為警在高雄縣梓官鄉○○村○○路惠民巷內查獲其所有之海洛因一包
    （驗後淨重○點○二公克、空包裝重○點一八公克）及已使用過殘留有海洛因之
    注射針筒、塑膠吸管各一支；復於同年九月二十八日下午二時三十分許，為警在
    高雄縣梓官鄉○○路一六九號前查獲其所有之海洛因一包（驗後淨重○點一五公
    克、空包裝重○點一六公克）及已使用過殘留有海洛因之注射針筒二支、塑膠鏟
    子一支。
二、案經高雄縣政府警察局岡山分局報請臺灣高雄地方法院檢察署檢察官偵查起訴及
    移送併案審理。
    理  由
一、本件被告乙○○所犯係死刑、無期徒刑、最輕本刑為三年以上有期徒刑以外之罪
    ，其於準備程序就前揭被訴事實為有罪之陳述，經受命法官告知簡式審判程序之
    旨，並聽取其與公訴人之意見後，本院認無不得或不宜改依簡式審判程序進行之
    情事，爰依刑事訴訟法第二百七十三條之一第一項規定，裁定進行簡式審判程序
    ，合先敘明。
二、訊據被告對於右揭時地連續施用海洛因之事實業於本院審理中供認不諱，且被告
    為警先後二次查獲後採尿送驗結果，均呈嗎啡陽性反應（按海洛因施用入人體後
    水解還原成嗎啡，再循嗎啡之代謝方式排出體外），有高雄縣政府衛生局九三煙
    檢字第一四六六號及第二一九六號煙毒尿液檢驗成績書二份附卷可稽，又警方於
    九十三年七月九日、九月二十八日分別查扣疑似海洛因之白粉二包，經送鑑驗結
    果，均含有第一級毒品海洛因成分，一包淨重○點○二公克（空包裝重○點一八
    公克），另一包淨重○點一五公克（空包裝重○點一六公克），分別有法務部調
    查局調科壹字第二二○○一七七三七號、第000000000號鑑定通知書各
    一份在卷可憑，足認被告施用毒品之自白核與事實相符，自可採為論科之依據。
    此外，被告前因施用毒品案件，經本院裁定送觀察、勒戒後，認有繼續施用毒品
    之傾向，再由本院以八十七年度毒聲字第三○一四號裁定令入戒治處所施以強制
    戒治，而於八十九年七月一日強制戒治執行完畢，並由臺灣高雄地方法院檢察署
    檢察官於八十九年七月二十七日以八十九年度戒毒偵字第八○七號為不起訴處分
    確定之事實，有上開不起訴處分書、臺灣高等法院被告全國前案紀錄表及臺灣高
    雄地方法院檢察署刑案資料查註紀錄表各一份附卷可按。從而，被告於強制戒治
    執行完畢後，五年內再犯本件施用毒品罪之事實，堪予認定。事證明確，應依法
    論科。
三、按海洛因係毒品危害防制條例第二條第二項第一款所列之第一級毒品，不得非法
    持有、施用，是核被告所為，係犯毒品危害防制條例第十條第一項之施用第一級
    毒品罪。被告持有第一級毒品海洛因進而施用，其持有第一級毒品海洛因之低度
    行為，應為施用之高度行為所吸收，不另論罪。又被告先後多次施用第一級毒品
    海洛因之行為，時間緊接，所犯係構成要件相同之罪名，顯係基於概括犯意反覆
    為之，為連續犯，應依刑法第五十六條規定論以一罪，並加重其刑。公訴意旨雖
    未就被告於九十三年七月九日為警查獲後之施用犯行起訴（即移送併案部分），
    惟此部分與已起訴之施用第一級毒品海洛因部分，具有連續犯之裁判上一罪關係
    ，為起訴效力所及，本院自應併予審究。又被告有如事實所載之前科執行情形，
    於九十二年七月二十六日縮刑期滿執行完畢之事實，有臺灣高等法院被告全國前
    案紀錄表在卷可按，其於有期徒刑執行完畢後五年內，再犯本件有期徒刑以上之
    罪，為累犯，應依刑法第四十七條規定加重其刑，並遞加重之。爰審酌施用毒品
    ，足以戕害身心健康，滋生其他犯罪，惡化社會治安，而被告前因施用毒品經觀
    察、勒戒及強制戒治期滿後，仍未能戒絕毒品，顯見其戒毒之意志不堅，其自制
    力不佳，應有入監矯治之必要，惟念及施用毒品僅戕害自己之身心健康，尚未危
    害他人，且被告犯後已坦承犯行，及參酌其施用毒品之次數、時間長短等一切情
    狀，量處如主文所示之刑，以資懲儆。
四、又被告為警於九十三年七月九日、九月二十八日分別查扣之海洛因二包，其中一
    包驗後淨重○點○二公克（空包裝重○點一八公克），另一包驗後淨重○點一五
    公克（空包裝重○點一六公克），均為查獲之第一級毒品，已如前述，而上開包
    裝因包覆該海洛因粉末，顯留有該毒品殘渣，衡情自難以與之剝離，均應依毒品
    危害防制條例第十八條第一項前段規定，併予宣告沒收銷燬之；至於鑑驗耗損之
    海洛因，既已滅失，自無庸再為沒收銷燬之諭知，附此敘明。另扣案已使用過之
    注射針筒共三支、塑膠吸管、塑膠鏟子各一支，均為被告所有，業經其供明在卷
    ，且經本院送鑑驗結果，均呈海洛因陽性反應，此有高雄醫學大學附設中和紀念
    醫院檢驗報告二份在卷可參，足認該針筒、吸管及鏟子顯均殘留有海洛因成分且
    難以析離，亦應依毒品危害防制條例第十八條第一項前段規定，併予宣告沒收銷
    燬之。
五、至公訴意旨雖認被告於九十三年七月九日下午一時十分許回溯二十四小時內某時
    ，在其住處施用第二級毒品甲基安非他命，亦涉犯毒品危害防制條例第十條第二
    項之施用第二級毒品罪嫌云云。惟經本院將被告於查獲時之尿液送覆驗結果，經
    高雄醫學大學附設中和紀念醫院以氣相層析質譜儀法檢驗確認，並無甲基安非他
    命或安非他命陽性反應，此有該院濫用藥物尿液檢驗報告在卷可稽，且被告此部
    分犯行，業經公訴人於本院辯論終結前撤回起訴，有撤回起訴書一份附卷可佐，
    故關於被告施用第二級毒品部分，本院不予論列，併此敘明。
據上論斷，應依刑事訴訟法第二百七十三條之一第一項、第二百九十九條第一項前段
，毒品危害防制條例第十條第一項、第十八條第一項前段，刑法第十一條、第五十六
條、第四十七條，判決如主文。
本案經檢察官甲○○到庭執行職務。
中      華      民      國      九十三      年    十二    月   二十九   日
                                  臺灣高雄地方法院刑事第八庭
                                      法  官  吳俊龍
右正本證明與原本無異。
如不服本判決，得於收受判決送達之日起十日內，向本院提出上訴狀。
                                      書記官  許麗珠
中      華      民      國      九十三      年    十二    月     三十   日
附錄本案論罪科刑法條：
毒品危害防制條例第十條施用第一級毒品者，處六月以上五年以下有期徒刑。
施用第二級毒品者，處三年以下有期徒刑。
